【裁判字號】    97,易,848
【裁判日期】    980831
【裁判案由】    竊盜
【裁判全文】
臺灣桃園地方法院刑事判決               97年度易字第848號
公  訴  人  臺灣桃園地方法院檢察署檢察官
被      告  丙○○
上列被告因竊盜案件，經檢察官聲請簡易判決處刑（97年度偵字
第16300 號），本院認不宜以簡易判決處刑，爰改依通常程序審
理，判決如下
    主  文
丙○○竊盜，處有期徒刑月，如易科罰金，以新臺幣壹仟元折
算壹日；又竊盜，處有期徒刑伍月，如易科罰金，以新臺幣壹仟
元折算壹日。應執行有期徒刑柒月，如易科罰金，以新臺幣壹仟
元折算壹日。緩刑年。
    事  實
一、丙○○意圖為自己不法之所有，於民國97年7 月11日下午2
    時許，至桃園縣中壢市○○路○ 段650 巷25號前，徒手竊取
    乙○○所有停放於該處之車牌號碼EXJ-702 號輕型機車，得
    手後丙○○即將該車置於其使用之車牌號碼4531-DZ 號自小
    貨車上。復又基於意圖為自己不法所有之單一犯意，於同年
    月14日下午3 時許，駕駛上開自小貨車，至桃園縣中壢市○
    ○路某停車場，接續徒手竊取該停車場內李文化所有之車牌
    號碼ZZM-378 號輕型機車、丁○○所有之車牌號碼UZH-315
    號輕型機車、鍾富全所有之車牌號碼RRK-799 號輕型機車各
    1 輛得手，並陸續將3 輛機車利用架設木板之方式搬移至前
    開自小貨車上，連同前次所竊得之車牌號碼EXJ-702 號輕型
    機車共4 輛，欲載往變賣，而於同日（7 月14日）下午3 時
    30分許，丙○○駕駛上開自小貨車，行經桃園縣中壢市○○
    里○○路○ 段461 號前，為警當場查獲該自小貨車上之前述
    4 輛機車，始查悉上情。
二、案經桃園縣政府警察局中壢分局報告臺灣桃園地方法院檢察
    署檢察官偵查後聲請以簡易判決處刑。
    理  由
壹、程序部分：
一、按檢察官聲請以簡易判決處刑之案件，經法院認有刑事訴訟
    法第451 條之1 第4 項但書所定之情形者，應適用通常程序
    審判之，刑事訴訟法第452 條定有明文。本件經檢察官聲請
    簡易判決處刑，經本院合議庭認合於刑事訴訟法第451 條之
    第4 項但書第1 款之情形，應改依通常程序審理。
二、關於證據能力之說明：
  (一)按被告以外之人於審判外之言詞或書面陳述，除法律有規定
    者外，不得作為證據；又被告以外之人於審判外之陳述，雖
    不符合刑事訴訟法第159 條之1 至第159 條之4 之規定，而
    經當事人於審判程序同意作為證據，法院審酌該言詞陳述或
    書面陳述作成時之情況，認為適當者，亦得為證據，而當事
    人、代理人或辯護人於法院調查證據時，知有上開不得為證
    據之情形，而未於言詞辯論終結前聲明異議者，視有前項之
    同意，刑事訴訟法第159 條第1 項及第159 條之5 分別定有
    明文。查本件證人乙○○、甲○○於警詢中所為之陳述，雖
    為被告以外之人於審判外之言詞陳述，然經本院於審判程序
    提示予被告並告以要旨，經被告表示無意見，且未聲明異議
    ，又本院審酌上開證人警詢筆錄之記載，並無不正取供之情
    事，且證人於警詢時並無具結之可能，故就此等審判外言詞
    陳述作成時之情況，應認為適當，依前揭法條意旨，得援為
    本案證據。
  (二)又本件認定事實所引用之卷內其餘所有卷證資料（包含文書
    證據、物證等證據），並無證據證明係公務員違背法定程序
    所取得，被告於審判程序中復未於言詞辯論終結前表示異議
    ，且卷內之文書證據，亦無刑事訴訟法第159 條之4 之顯有
    不可信之情況與不得作為證據之情形，則依刑事訴訟法第15
    9 條之5 之規定，本件認定事實所引用之所有文書證據，亦
    均有證據能力，先予敘明。
貳、實體部分：
一、前揭犯罪事實，業據被告丙○○迭於警詢、偵查及審理時坦
    認不諱，核與被害人乙○○、李文化之代理人甲○○指訴之
    情節相符，並有車籍查詢- 基本資料詳細畫面4 份、贓物領
    據（保管）單、贓物認領保管單、代保管單各1 份、現場查
    獲照片8 張附卷可稽，堪認被告前揭不利於己之自白與事實
    相符，至堪信實。至被告之子范植成於審理時雖陳稱：被告
    有羊顛瘋之病史，但另有一種情況是每3 天意識就會陷於意
    識不清的狀態，從其小時候至現在都是這樣，意識不清時問
    他什麼他都不能理解，只會回答是或不是，意識清楚時問他
    以前的事，他還是會記得，他可能是在意識不清的情況下牽
    別人的機車云云，惟經本院相繼函調被告歷次就診之林口長
    庚紀念醫院及國立臺灣大學醫學院附設醫院之病歷併送行政
    院衛生署桃園療養院針對被告於行為時之精神狀態作鑑定，
    結果認：「被告疑似轉化症，須排除癲癇之診斷，不符合典
    型精神病之診斷，涉時之精神狀態，其辨識行為違法之能力
    ，並未顯著減低」，有長庚醫療財團法人林口長庚紀念醫院
    98 年5月18日（98）長庚院法字第0464號函及病歷、國立臺
    灣大學醫學院附設醫院98年5 月25日校附醫秘字第09809020
    37號函及病歷、行政院衛生署桃園療養院98年7 月27日桃療
    醫字第0980004620號函附之精神鑑定報告書等件可憑，由此
    足見被告並無其子所指意識不清、記憶短暫喪失或無法控制
    行動之情形，從而，被告之子所指上情是否可信，已非無疑
    。再觀之被告於前開停車場內以徒手竊取機車後，復知以木
    板斜放靠在車架上再將機車推上前揭自小貨車上，已據被告
    於警詢及偵查時供陳甚詳，更見被告之精神狀況與行動能力
    均屬正常，據上所陳，尚難被告於本件行為時有欠缺辨識行
    為違法或依其辨識而行為之能力有欠缺或顯著降低之情形，
    尚無從適用刑法第19條規定，附此敘明。綜上所述，本件事
    證明確，被告犯行堪以認定，應依法論科。
二、核被告丙○○上述所為，係犯刑法第320 條第1 項之竊盜罪
    ，共2 罪。查被告於97年7 月14日該次竊盜行為，係為達同
    一之目的，且在緊密之時空下所為，難以將之分割為數行為
    ，應論以接續犯，為實質上一罪。又其所犯上開2 竊盜罪，
    犯意各別，行為互殊，應分論併罰。爰審酌被告行竊上開財
    物之方式，所竊財物之價值，所生危害程度，併其犯後態度
    等一切情狀，分別量處如主文所示之刑，並定應執行之刑。
    又按94年2 月2 日修正公布之現行刑法第41條第2 項規定「
    前項規定於數罪併罰，其應執行之刑未逾6 月者，亦適用之
    」，換言之，關於數罪併罰，數宣告刑均得易科罰金，惟定
    應執行之刑逾6 月者，即不得易科罰金之規定部分，業經司
    法院大法官會議釋字第662 號解釋宣告違憲，並自98年6 月
    19日該解釋公布之日起失其效力，本件上開各宣告之刑既均
    得易科罰金，而所定應執行之刑雖逾6 月，依上開說明，亦
    得易科罰金，是本件並就各宣告刑與所定應執行之刑，均分
    別諭知易科罰金之折算標準。末查，被告前於89年間因竊盜
    案件，經本院判處有期徒刑1 年，緩刑3 年確定，緩刑期滿
    未經撤銷其刑之宣告失其效力後，未曾再因故意犯罪受有期
    徒刑以上刑之宣告，有卷附臺灣高等法院被告前案紀錄表1
    份可按，年事已高，其因一時失慮致罹刑章，事後曾坦認犯
    行，非無悛悔之心，經此次偵審程序及受罪刑之科處，當知
    所警惕，信無再犯之虞，本院因認對其宣告之刑以暫不執行
    為適當，爰併諭知緩刑3 年，以啟自新。
據上論斷，應依刑事訴訟法第452 條、第299 條第1 項前段，刑
法第320 條第1 項、第41條第1 項前段、第51條第5 款、第74條
第1 項第1 款，刑法施行法第1 條之1 第1 項、第2 項前段，判
決如主文。
本案經檢察官邱文中到庭執行職務。
中    華    民    國    98    年    8     月    31    日
                        刑事第八庭審判長法  官  林惠霞
                                        法  官  黃翊哲
                                        法  官  張明儀
以上正本證明與原本無異。
如不服本判決應於收受判決後10日內向本院提出上訴書狀，並應
敘述具體理由。其未敘述上訴理由者，應於上訴期間屆滿後20日
內向本院補提理由書 (均須按他造當事人之人數附繕本)「 切勿
逕送上級法院」。
                                        書記官  翁其良
中    華    民    國    98    年    8     月    31    日
附錄論罪科刑法條：
刑法第320條第1項
意圖為自己或第三人不法之所有，而竊取他人之動產者，為竊盜
罪，處5 以下有期徒刑、拘役或5 百元以下罰金。


司法院資訊處製作；財團法人民間司法改革基金會備份。
